臺灣士林地方法院民事裁定
111年度抗字第112號
抗  告  人  徐文慧  

相  對  人  廖敏妤  
上列當事人間本票裁定事件，抗告人對於本院司法事務官於民國
111年3月31日所為111年度司票字第2598號裁定提起抗告，本院
裁定如下：
    主  文
抗告駁回。
抗告費用新臺幣壹仟元由抗告人負擔。
    理  由
一、按在票據上簽名者，依票上所載文義負責；執票人向本票發
    票人行使追索權時，得聲請法院裁定後強制執行；票據法第
    5條第1項、第123條分別定有明文。又本票執票人依上開法
    條之規定，聲請法院裁定許可對發票人強制執行，係屬非訟
    事件程序，法院僅就形式上審查是否准許強制執行，此項裁
    定並無確定實體上法律關係存否之效力，如發票人就票據債
    務之存否有爭執時，應由發票人提起確認之訴，以資解決（
    最高法院56年台抗字第714號、57年台抗字第76號裁定意旨
    參照）。是以法院辦理本票執票人聲請裁定准許向本票發票
    人強制執行事件，僅審查本票形式上要件是否具備為已足。
    又抗告，除本編別有規定外，準用第三編第一章之規定，第
    二審法院認為上訴為無理由者，應為駁回之判決，民事訴訟
    法第495條之1第1項、第449條第1項分別定有明文；上開規
    定，依非訟事件法第46條規定，於非訟事件之抗告準用之。
二、相對人在原審主張：其持有抗告人簽發如原裁定主文第1項
    所示免除作成拒絕證書之本票1紙（下稱系爭本票），詎經
    提示後未獲清償，爰依法聲請裁定許可強制執行等語。
三、抗告意旨略以：系爭本票雖為伊簽發，原因關係為伊與陳代
    書於民國110年1月中旬訂立新臺幣（下同）30萬元之消費借
    貸契約，然陳代書交付借款時，預扣3萬5,000元作為第1次
    還款金額，實際僅交付26萬5,000元，伊並將名下土地銀行
    存摺及金融卡交付予陳代書，嗣陳代書於110年3月9日及同
    年4月9日各自提領3萬5,000元，伊又於同年12月7日存入陳
    代書於中國信託銀行帳戶3萬元，共計清償13萬5,000元，尚
    未清償之金額應為16萬5,000元，爰提起抗告，請求廢棄原
    裁定等語。
四、經查：本件相對人主張其執有抗告人簽發之系爭本票，經其
    屆期向抗告人提示後未獲付款，爰依票據法第123條規定聲
    請裁定許可強制執行等情，業據提出與其所述相符之系爭本
    票為證（見本院111年度司票字第2598號卷第15頁）。而系
    爭本票已具備本票應記載事項，合於同法第120條規定，並
    已屆到期日，故從形式上觀之，係屬有效之本票，相對人聲
    請裁定准許強制執行，原審據以准許，於法核無不合。至抗
    告意旨所言核屬實體上法律關係之爭執，揆諸首揭說明，尚
    非本件非訟事件程序所得審究，抗告人自應另循訴訟程序解
    決之。從而，抗告人執上開理由指摘原裁定不當，求予廢棄
    ，為無理由，應予駁回。
五、爰裁定如主文。　　
中　　華　　民　　國　　111 　年　　6 　　月　　9 　　日
                  民事第五庭  法  官  謝佳純
以上正本係照原本作成。
本件裁定不得再為抗告。
中　　華　　民　　國　　111 　年　　6 　　月　　9 　　日
                              書記官  陳怡文